臺灣高等法院臺中分院刑事裁定　　　　　　　　民國九十一年度交抗字六七五號
　　抗　告　人
　　即受處分人　甲○○
右抗告人因違反道路交通管理處罰條例案件，不服臺灣臺中地方法院中華民國九十一
年八月二十八日裁定（民國九十一年度交聲字第二○三號），提起抗告，本院裁定如
左：
　　主      文
抗告駁回。
　　理      由
一、原裁定意旨略以：(一)按汽車駕駛人，駕駛汽車有違反本條例之行為，經交通勤務
    警查獲依法令執行交通稽查任務人員制止時，不聽制止或拒絕停車接受稽查而逃
    逸者，除按各該規定處罰外，處新臺幣三千元以上六千元以下罰鍰，並記違規點
    數一點，道路交通管理處罰條例第六十條、第六十三條第一項第一款分別定有明
    文。(二)經查受處分人即異議人（下稱受處分人）甲○○對於曾在民國（下同）九
    十年六月十日上午十一時十五分駕駛車牌號碼ＳＷ－三七八號營業曳引車，行經
    臺中市○○路、惠中路口時，為警舉發拒絕過磅棄車逃逸之事實，有臺中市警察
    局於九十年六月十日填具之中市警交字第ＧＢ0000000號舉發違反違反道
    路交通管理事件通知單影本一紙可稽。其次，證人即舉發警員黃順孝於原審九十
    一年五月二十二日訊問時證稱：「（問：當時舉發情形？）在中港路、精誠路口
    ，發現受處分人車子超重，後在中港、大墩路口將車子攔下，要求他過磅，後來
    過了中港、惠中路，發現車子停在路旁，駕駛已不見了，我們就逕行舉發，到了
    下午四時許，車子才開走」、「當時與同事一同舉發，經過丈量等程序，都沒看
    到潘明寶」等語，而黃順孝係執勤警員，其立場客觀中立，且其與受處分人素不
    相識，亦無宿怨，茍受處分人無該等違規情事，舉發員警當無設詞攀誣之理，且
    受處分人既稱係離開去打電話，則本得於電話打畢後回到現場，並得設法與警員
    取得聯繫，於知悉過磅之事如何處理後再行返家，其竟未向警員作任何解釋及設
    法告知警員其本人之行向，即離開該車逕自返家，若非有意逃避實難解釋，其所
    稱因打電話而離開，實屬有違常情，且依受處分人至將車開走之前均未能與舉發
    警員聯絡，其有不服從交通警察稽察取締（棄車逃逸）之事實，已堪認定，而證
    人潘明寶雖稱該日有至現場修車，惟其既稱未開修車場，亦未提出修車之任何單
    據，其證言究否真實，亦有可疑。受處分人雖辯稱：「我有打電話給交通隊，他
    們都不在」等語，惟交通隊職司整個轄區之交通事件處理，一定有值班人員，受
    處分人若有意找警員，絕不可能找不到，其所辯實屬推諉之詞，受處分人所辯殊
    難憑採。從而，受處分人既有前揭違規行為，原處分機關據以援引上開規定，裁
    處受處分人罰鍰新臺幣六千元，並記違規點數一點，並無不當，本件異議為無理
    由，而駁回受處分人之異議。
二、原審因認抗告人有上開違規行為，而駁回抗告人之異議，核無不合，抗告人未具
　　任何理由提起抗告，空言指摘原裁定不當，為無理由，應予駁回。
三、據上論斷，應依道路交通案件處理辦法第二十六條，刑事訴訟法第四百十二條，
　　裁定如主文。
中      華      民      國　    九十一     年     九      月    三十　　日
　　　　　　　　　　　　　　　　臺灣高等法院臺中分院刑事第九庭
　　　　　　　　　　　　　　　　　　　審判長法　官　陳　筱　珮
　　　　　　　　　　　　　　　　　　　　　　法  官  趙  春  碧
　　　　　　　　　　　　　　　　　　　　　　法　官  吳　重　政
右正本證明與原本無異。
不得抗告。
　　　　　　　　　　　　　　　　　　　　　　書記官　林  育　德
中      華      民      國　    九十一     年     十      月     一 　　日
                                                                        Ｒ
